最高法院刑事判決　　　　　　　　　 111年度台上字第3738號
上　訴　人　黃鈺峯
選任辯護人　羅閎逸律師
　　　　　　林吟蘋律師
上列上訴人因違反毒品危害防制條例等罪案件，不服臺灣高等法
院臺中分院中華民國111年4月20日第二審判決（111 年度上訴字
第473號，起訴案號：臺灣南投地方檢察署110 年度偵字第851、
1709號），提起上訴，本院判決如下：
    主  文
上訴駁回。
    理  由
按刑事訴訟法第377 條規定，上訴於第三審法院，非以判決違
  背法令為理由，不得為之。是提起第三審上訴，應以原判決違
  背法令為理由，係屬法定要件。如果上訴理由書狀並未依據卷
  內訴訟資料，具體指摘原判決不適用何種法則或如何適用不當
  ，或所指摘原判決違法情事，顯與法律規定得為第三審上訴理
  由之違法情形，不相適合時，均應認其上訴為違背法律上之程
  式，予以駁回。
本件原審審理結果，認為上訴人黃鈺峯有如原判決事實欄所載
  各犯行明確，因而維持第一審論處上訴人販賣第二級毒品，及
  明知為禁藥而轉讓各罪刑，暨相關沒收、沒收追徵之判決，駁
  回上訴人在第二審之上訴。已詳敘其認定犯罪事實所憑之證據
  及理由。
毒品危害防制條例第17條第1 項所稱「供出毒品來源，因而查
  獲其他正犯或共犯者」，係指犯罪行為人供出與「本案」毒品
  來源有關之其他正犯或共犯資料，使調查或偵查犯罪之公務員
  得據以對之發動調查或偵查，並因此而確實查獲其人、其犯行
  者，始足當之。易言之，犯罪行為人所供者，如與其該次被訴
  犯行不具關聯性之毒品來源，自無上開減免其刑規定之適用。
  卷查臺灣南投地方檢察署迄至民國111 年3月3日，尚無因上訴
  人供述而查獲毒品來源之案件，此有該署111 年3月3日函存卷
  可參。而南投縣政府警察局草屯分局（下稱草屯分局）固因上
  訴人之供述，查獲蔡世昌製造及販賣第二級毒品安非他命犯行
  ，惟蔡世昌為前開犯行之時間為110年5月13日至同年9 月11日
  等情，則有草屯分局111 年3月8日函暨檢附之彰化縣警察局刑
  事案件移送書在卷可徵。足認警方所查獲蔡世昌製造毒品之犯
  行，均在上訴人本案販賣（109 年9月28日）、轉讓（109年10
  月21日）甲基安非他命之後。依上開說明，上訴人自無前開條
  項減免其刑寬典規定之適用。原審未依該條項規定減免其刑，
  自無上訴意旨所指判決不適用法則之違法可言。至原判決就上
  訴人主張有上開減免其刑規定適用乙節，說明不可採之理由部
  分，雖將蔡世昌製造及販賣毒品之時間誤載為110年9至10月間
  ，惟核與判決結果不生影響，上訴意旨執以指摘，亦非第三審
  上訴之適法理由。
是否適用刑法第59條酌減其刑，乃實體法上賦予法院得為自由
  裁量之事項；且刑法第59條之酌量減輕其刑，必於犯罪之情狀
  ，在客觀上足以引起一般同情，認為即予宣告法定最低度刑期
  ，猶嫌過重者，始有其適用。原判決已敘明上訴人本件販賣毒
  品犯行，如何並無特殊之原因與環境，在客觀上顯不足以引起
  一般同情，無依刑法第59條規定酌減其刑之餘地等旨甚詳。經
  核尚無不合，原審未適用刑法第59條規定酌減其刑，亦無判決
  不適用法則之違法可言。上訴意旨以其始終坦承犯行，積極配
  合調查，且協助警方查獲蔡世昌，應適用刑法第59條酌減其刑
  云云，核係對原審量刑酌減與否職權之行使及原判決已說明之
  事項，任憑己意所為之指摘，並非上訴第三審之適法理由。
其餘上訴意旨，核亦係就原審量刑職權之適法行使任意指摘，
  與法律規定得為第三審上訴理由之違法情形，不相適合。綜上
  ，應認本件上訴違背法律上之程式，予以駁回。
據上論結，應依刑事訴訟法第395條前段，判決如主文。
中    華    民    國   111    年    9     月    1     日
                  刑事第三庭審判長法  官  徐  昌  錦  
                                  法  官  林  恆  吉  
                                  法  官  林  海  祥  
                                  法  官  侯  廷  昌  
                                  法  官  江  翠  萍  
本件正本證明與原本無異
                                  書記官
中    華    民    國   111    年    9     月    6     日